臺灣臺南地方法院民事裁定
110年度勞執字第6號
聲  請  人  戴傳育    指定送達:高雄市○○區○○街00號
相  對  人  富士康家庭事業有限公司

法定代理人  李泰龍  
上列當事人間因勞資爭議調解事件，聲請人聲請裁定准予強制執
行，本院裁定如下：
    主    文
兩造於民國一０九年十二月二十一日及民國一０九年十二月二十九
日在高雄市政府勞工局成立之勞資爭議調解紀錄中關於「相對人
應給付聲請人民國一０九年十一月剩餘薪資新臺幣壹萬零參佰陸
拾伍元、一０九年十二月薪資新臺幣壹萬零捌佰玖拾柒元、資遣
費新臺幣捌仟肆佰壹拾玖元、特休工資新臺幣參仟零貳元，合計
新臺幣參萬貳仟陸佰捌拾參元，於民國一一０年一月十一日匯入
勞方原發薪帳戶內」之調解內容，准予強制執行。
聲請程序費用由相對人負擔。
    理    由
一、聲請意旨略以：兩造間之勞資爭議已調解成立，詎相對人尚
    未履行調解方案第㈠項所載之義務，爰依勞資爭議處理法第5
    9條第1項規定，聲請准予強制執行等語。
二、按勞資爭議經調解成立或仲裁者，依其內容當事人一方負私
    法上給付之義務，而不履行其義務時，他方當事人得向該管
    法院聲請裁定強制執行並暫免繳裁判費；於聲請強制執行時
    ，並暫免繳執行費。有下列各款情形之一者，法院應駁回其
    強制執行裁定之聲請：一、調解內容或仲裁判斷，係使勞資
    爭議當事人為法律上所禁止之行為。二、調解內容或仲裁判
    斷，與爭議標的顯屬無關或性質不適於強制執行。三、依其
    他法律不得為強制執行。勞資爭議處理法第59條第1項、第6
    0條分別定有明文。
三、經查，聲請人主張兩造成立勞資爭議調解內容，相對人未依
    調解紀錄履行之事實，業據提出高雄市政府勞工局勞資爭議
    調解紀錄、薪資轉帳帳戶存簿為證，堪信為真實。依該勞資
    爭議調解紀錄第㈠項所載，足認兩造確就「相對人願給付聲
    請人民國109年11月剩餘薪資新臺幣（下同）10,365元、109
    年12月薪資10,897元、資遣費8,419元、特休工資3,002元，
    合計32,683元，於110年1月11日匯入勞方原發薪帳戶內」之
    內容已成立調解無誤。經核前開調解內容，並無勞資爭議處
    理法第60條各款規定所示之情形，而相對人迄未依前開調解
    紀錄內容給付。從而，聲請人依勞資爭議處理法相關規定，
    請求就兩造於109年12月21日及109年12月29日在高雄市政府
    勞工局所成立如主文所示之勞資爭議調解內容，准予強制執
    行，為有理由，應予准許。
四、依勞資爭議處理法第59條第1項、非訟事件法第21條第2項、
    民事訴訟法第78條，裁定如主文。
中　　華　　民　　國　　110 　年　　4 　　月　　30　　日
                  勞動法庭  法  官　田幸艷
以上正本係照原本作成。
如對本裁定抗告須於裁定送達後10日內向本院提出抗告狀，並繳
納抗告費新臺幣1,000元。　　　　　　　　　   
中　　華　　民　　國　　110 　年　　5 　　月　　3 　　日
                            書記官  駱映庭